臺灣臺南地方法院民事裁定
110年度補字第923號
原      告  許凱南  
被      告  蘇紹霆  

上列當事人間債務人異議之訴等事件，本院裁定如下：
    主  文
原告應於本裁定送達之翌日起五日內，補繳第一審裁判費新臺幣
壹仟元，逾期不補正，即駁回原告之訴。
    理  由
一、按提起民事訴訟，應依同法第1編第3章第2節相關規定繳納
    裁判費，此為必須具備之程式。原告之訴，有起訴不合程式
    之情形者，法院應以裁定駁回之，但其情形可以補正者，審
    判長應定期間先命補正，亦為同法第249條第1項第6款所明
    定。
二、次按以一訴主張數項標的者，其價額合併計算之；但所主張
    之數項標的互相競合或應為選擇者，其訴訟標的價額，應依
    其中價額最高者定之；因租賃權涉訟，其租賃定有期間者，
    以權利存續期間之租金總額為準；其租金總額超過租賃物之
    價額者，以租賃物之價額為準，民事訴訟法第77條之2第1項
    、第77條之9前段分別定有明文。又債務人異議之訴之訴訟
    標的為該債務人之異議權，法院核定此訴訟標的之金額或價
    額，應以該債務人本於此項異議權，請求排除強制執行所有
    之利益為準（最高法院92年度台抗字第659號裁定要旨參照
    ）。
三、經查：
　㈠原告起訴請求⒈確認被告對原告於本院民事執行處110年度司
    執字第72815號遷讓房屋強制執行事件（下稱系爭執行事件
    ）主張之公證書所附不動產租賃契約關係不存在，⒉系爭執
    行事件之強制執行程序應予撤銷。本院審酌，原告請求確認
    兩造間之租賃關係不存在部分，核屬因租賃權而涉訟，應依
    民事訴訟法第77條之9規定核定其訴訟標的價額。而依被告
    聲請強制執行時提出之108年度南院民公慶字第67號公證書
    所檢附之房屋租賃契約（見執行卷影本第7頁），系爭執行
    事件之執行標的即臺南市○區○○街000巷00弄00號房屋（下稱
    系爭房屋）之租賃期間為民國108年1月17日至同年4月16日
    ，租金為每月新臺幣（下同）2萬元，租金總額為6萬元（計
    算式：2萬元×3個月＝6萬元）。是以，此部分之訴訟標的價
    額核定為6萬元。
　㈡至於原告請求撤銷系爭執行事件之強制執行程序部分，其如
    獲勝訴判決所得受之客觀上利益，應為其於本件訴訟期間得
    繼續占有使用系爭房屋而可能獲得相當於租金之利益。此與
    「承租人對出租人主張其得就房屋為一時的占有使用，而以
    此請求權為訴訟標的時，其價額應以租賃權為準」之情形相
    類似，應可類推適用民事訴訟法第77條之9前段規定。而依
    據司法院頒布之各級法院辦案期限實施要點所定民事簡易程
    序辦案期限第一審為10個月、第二審為2年計算，則本件訴
    訟之審理期間可推定為34個月，依此計算，原告於本件訴訟
    期間得以占有使用系爭房屋所得享有之租金利益為68萬元（
    計算式：2萬元×34個月＝68萬元），顯已逾系爭房屋價額9萬
    2,500元（見執行卷影本第10頁臺南市政府財政稅務局房屋
    稅籍證明書），類推適用民事訴訟法第77條之9前段規定，
    租金總額超過租賃物之價額者，以租賃物之價額即9萬2,500
    元為準。是以，此部分之訴訟標的價額核定為9萬2,500元。
　㈢惟原告請求確認兩造間之租賃關係不存在與請求撤銷強制執
    行程序之目的均為繼續占有系爭房屋，為訴訟標的互相競合
    之情形，依民事訴訟法第77條之2第1項但書規定，無庸合併
    計算訴訟標的價額，應以價額最高者即9萬2,500元定之。從
    而，本件訴訟標的價額核定為9萬2,500元，應徵收第一審裁
    判費1,000元，茲依民事訴訟法第249條第1項但書之規定，
    限原告於本裁定送達之翌日起5日內補繳，逾期不補正，即
    駁回原告之訴，特此裁定。
中　　華　　民　　國　　110 　年　　11　　月　　29　　日
                  民事第一庭　法  官　陳尹捷
以上正本證明與原本無異。
如不服本裁定關於訴訟標的價額之核定，得於收受裁定正本後10
日內向本院提出抗告狀，並繳納抗告裁判費新臺幣1,000元整；
其餘關於命補繳裁判費部分，不得抗告。
中　　華　　民　　國　　110 　年　　11　　月　　29　　日
                              書記官　曾美滋